Config:
  hfst:
    Gen: ../../../src/generator-dict-gt-norm.hfst
    Morph: ../../../src/analyser-dict-gt-norm.hfst
  xerox:
    Gen: ../../../src/generator-dict-gt-norm.xfst
    Morph: ../../../src/analyser-dict-gt-norm.xfst
    App: lookup

Tests:

  Verb - tuáijiđ: # checked
  
    tuáijiđ+V+Inf: tuáijiđ
    
    tuáijiđ+V+Der/st+V+Ind+Prs+Sg1: tuájistâm

    tuáijiđ+V+Der/tt+V+Ind+Prs+Sg1: tuájittâm

    tuáijiđ+V+Der/InchL+V+Ind+Prs+Sg1: tuájiškuáđám

    tuáijiđ+V+Der/l+V+Inf: tojâliđ
    tuáijiđ+V+Der/l+V+Ind+Prs+Sg1: tojâlâm
    tuáijiđ+V+Der/l+V+Ind+Prs+Sg3: tooijâl
    tuáijiđ+V+Der/l+V+Ind+Prs+Du1: tojâleen
    tuáijiđ+V+Der/l+V+Ind+Prs+Pl3: tojâleh
    tuáijiđ+V+Der/l+V+Ind+Prs+ConNeg: tooijâl
    tuáijiđ+V+Der/l+V+Ind+Prt+Sg1: tojâlim
    tuáijiđ+V+Der/l+V+Ind+Prt+Sg3: tojâlij
    tuáijiđ+V+Der/l+V+Ind+Prt+Pl3: tojâlii
  
